# 关于应收票据的问题，求解答

提问人：919672412 时间：2016-11-13 14:58:54
请问： 1 、应收票据到期后还可以继续贴现吗？有时间限制吗 2 、应收票据到期后还可以继续背书吗？有时间限制吗？ 3 、企业收到票据后，如果要贴现，所需支付的贴现息是收到票据的企业支付呢还是它的前手支付呢？

回答人：chenyiwei
1 、 2 、应收票据到期后，应在规定期限内向承兑人提示要求付款，不应再背书或者贴现。 3 、贴现息一般由持票人承担，但目前也有经过专门安排，由前手（出票人）承担贴现息的案例，只要有正常的商业理由，都可以接受。